臺灣桃園地方法院刑事判決　　　　　　　　　　　　　九十一年度訴字第七八四號
　　公　訴　人　臺灣桃園地方法院檢察署檢察官
　　被　　　告　甲○○
　　指定辯護人　本院公設辯護人　乙○○
右列被告因違反槍砲彈藥刀械管制條例案件，經檢察官提起公訴（九十年度偵字第一
○二二一號），本院判決如左：
    主      文
甲○○未經許可無故寄藏其他可發射子彈具有殺傷力之玩具手槍，累犯，免刑。
扣案之仿ＳＭＩＴＨ＆ＷＥＳＳＯＮ廠半自動手槍改造之玩具手槍壹枝（槍枝管制編
號0000000000號）沒收。
    事      實
一、甲○○有下列前案紀錄
  (一)曾因違反槍砲彈藥刀械管制條例案件，於民國（下同）七十三年一月二十三日經
    臺北地院以七十三年易字第一三二號判處有期徒刑二月，嗣於七十三年三月一日
    確定，並於七十三年三月十五日易科罰金執畢。
  (二)又因犯業務過失致死罪，於七十九年九月二十七日經臺北地院以七十九年交訴字
    第六五號判處有期徒刑四月，嗣經減為二月，並於七十九年十一月十五日確定，
    而於八十年四月十九日送監執行，指揮書執畢日期為八十年六月十七日。
  (三)又因犯業務過失致死罪於八十年三月二十一日經士林地院以七十九年交訴字第一
    四八號判處有期徒刑六月減為三月，嗣經上訴，而於八十年五月二十三日經臺灣
    高院以八十年交上訴字第一五一號改判有期徒刑五月減為二月十五日，再經上訴
    ，末於八十年九月十一日經最高法院以八十年台上字第四一一二號駁回上訴而告
    確定，並於八十年十一月一日送監執行，指揮書執畢日期為八十一年一月十五日
    。
  (四)又因違反麻醉藥品管理條例案件，於八十一年十二月十五日經臺北地院以八十一
    年易字第八八八四號判處有期徒刑五月，嗣於八十二年三月十日易科罰金執畢。
  (五)又因違反麻醉藥品管理條例等案件，於八十二年間經板橋地院以八十二年訴字第
    一三五號判處應執行有期徒刑五年六月，嗣經上訴，經臺灣高院以八十二年上訴
    字第三二八三號駁回上訴，再經上訴，於八十二年十二月十日經最高法院以八十
    二年台上字第六六二七號撤銷發回更審，末於八十三年五月六日經臺灣高院以八
    十二年上更一字第八八六號撤銷改判有期徒刑五年四月，並於八十三年六月十四
    日確定。嗣與未上訴已確定之刀械五月部分，於八十三年七月二十六日經臺灣高
    院以八十三年聲字第一四二０號裁定應執行有期徒刑五年六月。並於八十三年六
    月十四日刑期起算，指揮書執畢日期為八十七年五月二十八日。嗣於八十四年十
    一月四日縮短刑期假釋出監，應至八十七年五月八日始行期滿。
二、詎仍不知謹慎，竟於九十年六月十九日前一週內不詳之某日晚間，在其桃園縣八
    德市○○路八七九巷八五弄一七號住處，明知不詳姓名年籍綽號「阿明」之成年
    男性友人所持有之可發射子彈具有殺傷力之仿ＳＭＩＴＨ＆ＷＥＳＳＯＮ廠半自
    動手槍改造之玩具手槍一枝（槍枝管制編號0000000000號），係屬槍
    砲彈藥刀械管制條例第十一條所列管之其他可發射子彈具有殺傷力之各式槍砲。
    竟同意該綽號「阿明」之不詳姓名年籍成年男子，將上揭槍枝連同不具殺傷力之
    子彈五顆（業經檢察官諭知不另為不起訴之處分）用塑膠袋包妥後藏放於其前開
    住處後門旁水塔及洗衣機（均靠壁站立）間之空隙中，而未經許可予以寄藏。
三、迨於九十年六月十九日下午六時許，經警持檢察官核發之搜索票至桃園縣八德市
    ○○路八七九巷八五弄一七號甲○○住處搜索時，無所發現。甲○○乃主動向警
    方自白告知上開位置藏放有綽號「阿明」之不詳姓名年籍成年男子所寄藏之上開
    槍支，而供述全部槍砲之來源及去向，因而經警查獲並扣得該改造手槍一支。
四、案經甲○○、甲○○自首暨桃園縣警察局中壢分局報請台灣桃園地方法院檢察署
    檢察官偵查起訴。
    理      由
一、被告之供述及辯解：
    訊據被告甲○○矢口否認持有前開可發射子彈具有殺傷力之仿ＳＭＩＴＨ＆ＷＥ
    ＳＳＯＮ廠半自動手槍改造之玩具手槍（槍枝管制編號0000000000號
    ），辯稱：該槍係伊綽號「阿明」之不詳姓名年籍成年男姓友人所有，伊未同意
    「阿明」寄藏於其住處云云。
二、認定犯罪事實所憑之證據及理由：
  (一)經查，本件改造手槍係經被告於警員持搜索票於屋內搜索未獲時，由其自首主動
    帶同警員前往該屋後門旁靠壁站立之洗衣機及水塔中空隙之隱密處查獲等情，除
    據被告坦認不諱外，並經證人即查獲警員鄭自強於偵查中證述屬實，復有照片四
    幀存於偵查卷第四十八、四十九頁可稽。且有扣案之仿ＳＭＩＴＨ＆ＷＥＳＳＯ
    Ｎ廠半自動手槍改造之玩具手槍一枝（槍枝管制編號0000000000號）
    可資佐證。又該手槍經送請刑事警察局鑑定結果，認係仿ＳＭＩＴＨ＆ＷＥＳＳ
    ＯＮ廠半自動手槍製造之金屬玩具手槍車通轉輪彈倉及槍管內阻鐵改造而成，可
    擊發適用子彈，認具殺傷力，此有該局出具之九十年六月二十九日刑鑑字第九七
    七四九號函乙紙在卷可憑，事證已臻明確。
  (二)雖被告否認寄藏，惟其於本院審理中亦稱：當時的確是他（指「阿明」）拿過來
    我家說要賣給我，我說賣給我做什麼，我有小孩子在家，我不可能向他買。他就
    說很晚了，怕外面有臨檢，所以就說要放在我家裡，我說不可以，他就說要丟在
    我家後面的水洗衣機旁邊的小溝裡，我就說好啊你丟在那邊，但你需要於隔天早
    上就要來拿走，因為我也怕小孩子拿去玩怕危險，那時他是當著我的面把槍丟在
    那邊的等語。按該藏槍之地點係雖在被告住處屋外，惟因係利用靠著屋壁站立且
    為被告所有使用之水塔及洗衣機間隙，依各該設備與被告生活空間之密切程度觀
    之，該處仍屬其所得實質管領支配之範圍，難容他人恣意越入。從而被告既目睹
    且親允該綽號「阿明」者將本件改造手槍藏置該處，其主觀上顯有寄藏之犯意甚
    明，所辯難以憑採。縱上所述，本件事證明確，被告犯行足以認定。
三、法律適用：
  (一)按所謂「改造模型槍」係指原設計非供殺敵、獵物，而使用特殊子彈，可供田徑
    比賽起始信號、或供以嚇退野獸或供射擊訓練等用途之金屬材質槍枝，非一般廠
    商為供觀賞或作樣品所製造之各類槍枝模型，亦非市售之玩具槍。而以玩具槍改
    造並具殺傷力者，則屬其他可發射金屬或子彈具有殺傷力之槍枝，此可參內政部
    警政署刑事警察局八十五年十二月二十七日刑鑑字第七八０一九號函所示。查本
    案之改造手槍一支，經送請刑事警察局鑑定結果，認係仿ＳＭＩＴＨ＆ＷＥＳＳ
    ＯＮ廠半自動手槍製造之金屬玩具手槍車通轉輪彈倉及槍管內阻鐵改造而成，可
    擊發適用子彈，認具殺傷力，已如前述，自屬槍砲彈藥刀械管制條例第十一條所
    稱之其他可發射子彈具有殺傷力之各式槍砲。
  (二)被告未經許可，擅自非法寄藏前開槍枝，核其所為，係犯槍砲彈藥刀械管制條例
    第十一條第四項之未經許可寄藏可發射金屬或子彈具有殺傷力之改造手槍罪。
  (三)被告同時持有之低度行為，為高度之寄藏行為所吸收，不另論罪。
  (四)起訴書證據及所犯法條欄指被告係犯同條例第十條第四項之未經許可持有改造模
    型槍罪，與事實欄所敘不符，顯係誤載。
  (五)另被告有如事實欄所敘之前案紀錄，最近一次係因違反麻醉藥品管理條例等案件
    ，於八十二年間經板橋地院以八十二年訴字第一三五號判處應執行有期徒刑五年
    六月，嗣經上訴，經臺灣高院以八十二年上訴字第三二八三號駁回上訴，再經上
    訴，於八十二年十二月十日經最高法院以八十二年台上字第六六二七號撤銷發回
    更審，末於八十三年五月六日經臺灣高院以八十二年上更一字第八八六號撤銷改
    判有期徒刑五年四月，並於八十三年六月十四日確定。嗣與未上訴已確定之刀械
    五月部分，於八十三年七月二十六日經臺灣高院以八十三年聲字第一四二０號裁
    定應執行有期徒刑五年六月。並於八十三年六月十四日刑期起算，指揮書執畢日
    期為八十七年五月二十八日。嗣於八十四年十一月四日縮短刑期假釋出監，而於
    八十七年五月八日期滿執行完畢，此有台灣高等法院被告全國前案紀錄表與台灣
    桃園地方法院檢察署刑案資料查註紀錄表各乙份存卷可按，其於五年以內再犯本
    件有期徒刑以上之罪，為累犯，應依刑法第四十七條之規定加重其刑。
  (六)另「犯本條例之罪，於偵查或審判中自白，並供述全部槍砲、彈藥、刀械之來源
    及去向，因而查獲或因而防止重大危害治安事件之發生者，減輕或免除其刑」，
    槍砲彈藥刀械管制條例第十八條第四項前段定有明文。案本件被告係於偵查中自
    白犯行，並供述本件改造手槍之來源及去向，因而經警查獲等情，迭據被告於警
    偵訊及本院審理中供明在案，並經證人即查獲警員鄭自強於偵查中證述屬實。從
    而自應適用前開槍砲彈藥刀械管制條例第十八條第四項前段規定，減輕或免除被
    告之刑。
四、免刑之諭知：
    爰審酌本件被告既屬自白並主動供述所寄藏之改造手槍之來源及去向因而查獲，
    而該改造手槍僅係車通轉輪彈倉及槍管內阻鐵加以改造，同時查獲之子彈又無殺
    傷力，亦無證據可證被告曾持以犯案，是其危害性尚屬非鉅。且被告本得將之毀
    棄即可，惟其仍於寄藏後七日內即向警察報繳，故如僅減輕其刑，似仍過苛，爰
    依槍砲彈藥刀械管制條例第十八條第一項前段之規定免除其刑。
五、沒收：
    上開扣案之改造手槍一支為違禁物，應依刑法第三十八條第一項第一款之規定宣
     告沒收。
據上論斷，應依刑事訴訟法第二百九十九條第一項但書，槍砲彈藥刀械管制條例第十
一條第四項、第十八條第四項前段，刑法第十一條前段、第四十七條、第三十八條第
一項第一款、第三十九條，判決如主文。
本案經檢察官陳美華到庭執行職務。
中      華      民      國    九十一    年      七      月     十六     日
                                臺灣桃園地方法院刑事第五庭
                                  法      官    江  德  民
右正本證明與原本無異。
如不服本判決，應於判決送達後十日內，向本院提出上訴狀。
                                  法院書記官    常  毓  生
中      華      民      國    九十一    年      七      月     十六     日
附論罪科刑依據之法條：
槍砲彈藥刀械管制條例第十一條：
未經許可，製造、販賣或運輸第四條第一款所稱其他可發射金屬或子彈具有殺傷力之
各式槍砲者，處五年以上有期徒刑，併科新臺幣一千萬元以下罰金。
未經許可，轉讓、出租或出借前項所列槍砲者，處三年以上十年以下有期徒刑，併科
新台幣七百萬元以下罰金。
意圖供自己或他人犯罪之用，而犯前二項之罪者，處無期徒刑或七年以上有期徒刑，
併科新臺幣一千萬元以下罰金。
未經許可，持有、寄藏或意圖販賣而陳列第一項所列槍砲者，處一年以上七年以下有
期徒刑，併科新臺幣七百萬元以下罰金。
第一項至第三項之未遂犯罰之。
槍砲彈藥刀械管制條例第十八條：
犯本條例之罪自首，並報繳其持有之全部槍砲、彈藥、刀械者，減輕或免除其刑；其
已移轉持有而據實供述全部槍砲、彈藥、刀械之來源或去向，因而查獲者，亦同。
前項情形，於中央主管機關報經行政院核定辦理公告期間自首者，免除其刑。
前二項情形，其報繳不實者，不實部分仍依本條例所定之罪論處。
犯本條例之罪，於偵查或審判中自白，並供述全部槍砲、彈藥、刀械之來源及去向，
因而查獲或因而防止重大危害治安事件之發生者，減輕或免除其刑。拒絕供述或供述
不實者，得加重其刑至三分之一。
